臺灣高等法院刑事判決　　　　　　　　　　　　　九十一年度上訴字第一九六八號
　　上　訴　人　臺灣桃園地方法院檢察署檢察官
　　上　訴　人
　　即　被　告　甲○○
　　選任辯護人　施竣中
右上訴人因被告違反槍砲彈藥刀械管制條例案件，不服臺灣桃園地方法院九十年度訴
字第七一五號，中華民國九十一年四月九日第一審判決（起訴案號：臺灣桃園地方法
院檢察署九十年度偵字第五二一二號）提起上訴，本院判決如左：
    主  文
原判決撤銷。
甲○○未經許可，持有可發射金屬或子彈具殺傷力之改造玩具手槍，處有期徒刑壹年
肆月，併科罰金新臺幣拾萬元，罰金如易服勞役，以參佰元即新台幣玖佰元折算壹日
。扣案仿 BERETTA廠半自動手槍製造之改造玩具手槍壹支（含彈匣壹個，槍枝管制編
號0000000000號）沒收。
    事  實
一、甲○○未經主管機關許可，於不詳時間，無故持有可發射金屬或子彈具有殺傷力
    之仿 BERETTA廠半自動手槍製造改造玩具手槍一支（含彈匣一個，槍枝管制編號
    0000000000號），並藏放於桃園縣中壢市○○路一四０號二樓住處。
    嗣於九十年三月二十四日晚上七時三十分許，甲○○攜帶該槍前去桃園縣平鎮市
    ○○路育達商職正門口時，為喬裝之警員查獲，並扣得該把改造手槍。
二、案經桃園縣警察局中壢分局報請台灣桃園地方法院檢察署檢察官偵查起訴。
    理  由
一、訊據被告即上訴人甲○○坦承未經許可，持有扣案之改造玩具手槍一把，並於九
    十年三月二十四日晚上七時三十分許，在桃園縣平鎮市○○路育達商職正門口為
    警查獲等情，且將扣案槍枝送鑑結果，認係仿 BERETTA廠半自動手槍製造之金屬
    玩具手槍換裝土造金屬槍管改造而成，機械性能良好，認具殺傷力，有內政部警
    政署刑事警察局鑑驗通知書一紙在卷為憑。雖被告辯稱：該槍原係田小玉（業經
    檢察官不起訴處分）男友陳猶義所有，後陳猶義因案入獄，田小玉乃持槍前來住
    處，央求代為處理，因念及朋友情誼，始欲代為轉交友人江長松向警局依法報繳
    ，並無持有之故意。惟田小玉始終否認有交付被告扣案槍枝之事，雖經原審當庭
    勘驗被告提出之社區監視錄影帶結果：「九十年三月二十三日晚上十時五十八分
    ，有兩名女子進入社區之電梯間，隨後一名男子跟進，在電梯內之影像中，位於
    左下角之該女子髮型與面貌輪廓均酷似偵卷十五頁照片中之田小玉，」有勘驗筆
    錄在卷可憑。然該錄影帶縱能顯示田小玉於九十年三月二十三日晚間曾至被告住
    處，亦不足以證明田小玉確有攜帶扣案槍枝前去。被告此部分所辯，要屬無據。
    事證明確，被告無故持有具殺傷力之改造玩具手槍犯行堪以認定。
二、被告固於警訊供稱：槍是田小玉於九十年三月二十三日二十三時許，帶來我家給
    我「請我幫她賣」等語（見偵卷第八頁）。惟被告之自白，不得作為有罪判決之
    唯一證據，仍應調查其他必要之證據，以察其是否與事實相符，刑事訴訟法第一
    百五十六條第二項定有明文。查田小玉始終否認有交付被告扣案槍枝，卷內復無
    其他證據證明田小玉有託交被告代為販賣扣案槍枝之事，自不得僅依被告警訊自
    白，即認被告有意圖販賣扣案槍枝之犯行。
三、證人即案發時電話邀約被告外出之江長松於原審調查證稱：我是在與被告碰面時
    前一小時與吳明樹碰頭，因為當天下午五點多左右，他又來大英帝國遊樂場臨檢
    被他碰到，然後他就跟我閒聊他辦的案件，問我有無槍的線索可以提供，我被他
    問的很煩，我就回到自己車上坐，他也跟著我到車上去，一再問我，我被他問的
    很煩，我就拿起名片簿無意識的隨便亂翻，剛好翻到被告的名片，我就跟吳明樹
    說叫他去看看這個人有沒有，這時我打電話給被告，打他的行動電話問他說有沒
    有鐵，被告只說來了就知道，並約當晚七、八點在育達商職見面。我與吳明樹坐
    同一車，開我的車，吳的朋友另開一部車，甲○○看到我車子就過來上我的車，
    上車之後，我跟被告說吳明樹是我阿兄，後來被告就把東西（指手槍）交給吳，
    吳明樹與被告之間好像在談價錢，吳明樹有問他「多少錢？」，甲○○說「你看
    值多少錢」（見原審卷第一八四頁、一六七至一七０頁）。證人即警員吳明樹於
    原審證稱：我是在抓被告的當天下午在大英帝國遊樂場碰到江長松，要求他提供
    線索，如果有獎金的話，會提供給他並保護他，不讓被告找他麻煩。江長松被我
    一再要求提供線索，要求的很煩，後來我有到江長松的車上，江長松在車上打電
    話給被告。在大英帝國遊樂場時江長松就說要幫我聯絡看看，我當時要求他提供
    槍或毒品的線報，江長松就直接聯絡被告問他有沒有鐵，最後約定在育達商職碰
    面。到育達商職時被告有上車坐後座，江有向被告介紹我，說是自己的哥哥，然
    後被告就拿槍出來說看要多少錢，我就表明身分等語（見原審卷第一八五頁）。
    依證人江長松、吳明樹所稱，本件警員吳明樹係於案發當日臨檢時，偶然遇及江
    長松，乃要江長松代為提供槍枝或毒品線報，江長松始以電話詢問被告有無槍枝
    ，迨知被告持有扣案槍枝時，即依吳明樹授意，邀約被告攜槍外出，並由吳明樹
    出面與被告洽談買賣槍枝之事。按所謂「陷害教唆」，係以「誘人入罪」的意思
    ，對於原無犯罪意思之人，經由明示或默示之意思，誘起被教唆人之犯罪決意，
    而實施犯罪行為，因被教唆者本無犯罪之故意，所為自不為罪（最高法院八十八
    年度台上字第一三七四號判決、八十八年度台上字第七二四一號判決參照）。本
    件縱認被告於警員表示購買時，有意販賣。然依卷內事證，並無證據證明被告持
    有扣案槍枝時，即有販賣意圖。而江長松事先不知被告是否擁有槍枝，乃因警員
    要求線報，始以電話查探得知被告持有扣案槍枝。且於邀約被告外出時，並未與
    被告恰談槍枝買賣事，迨警員吳明樹自行詢問被告槍枝價格時，被告始意圖販賣
    。顯見被告係因江長松及吳明樹誘起犯罪決意，核屬「陷害教唆」，依上開說明
    ，自不構成販賣之罪。
四、核被告吉所為，係犯槍砲彈藥刀械管制條例第十一條第四項之未經許可，持有可
    發射子彈具有殺傷力之槍砲罪。原審據以論罪科刑，固非無見。惟被告並不構成
    販賣槍砲之罪，原審論以販賣之罪，顯有未當。被告上訴意旨，否認犯罪，固無
    可取。惟公訴人上訴，指摘及此，為有理由，自應由本院將原判決撤銷改判。爰
    審酌被告犯罪動機、目的、手段、所生危害及犯罪後態度等一切情狀，量處如主
    文第二項所示之刑，並諭知罰金易服勞役之折算標準，以示懲儆。扣案仿BERETT
     A廠半自動手槍製造之改造玩具手槍一支（含彈匣一個，槍枝管制編號0000
    000000號），為違禁物，應依刑法第三十八條第一項第一款規定宣告沒收
    。
據上論斷，應依刑事訴訟法第三百六十九條第一項前段、第三百六十四條、第二百九
十九條第一項前段，槍砲彈藥刀械管制條例第十一條第四項，刑法第十一條前段、第
四十二條第二項、第三十八條第一項第一款，現行法規所定貨幣單位折算新台幣條例
第二條，罰金罰鍰提高標準條例第二條，判決如主文。
本案經檢察官沈明彥到庭執行職務。
中      華      民      國    九 十 一    年      九     月      五     日
                              臺灣高等法院刑事第十四庭
                                  審判長法  官  陳  祐  輔
                                        法  官  洪  昌  宏
                                        法  官  陳  國  文
右正本證明與原本無異。
如不服本判決應於收受送達後十日內向本院提出上訴書狀，其未敘述上訴之理由者並
得於提起上訴後十日內向本院補提理由書（均須按他造當事人之人數附繕本）。
                                        書記官  蔡  棟  樑
中      華      民      國    九 十 一    年      九     月      五     日
附錄：本案論罪科刑法條全文
槍砲彈藥刀械管制條例第十一條第四項：
未經許可，製造、販賣或運輸第四條第一項第一款所稱其他可發射金屬或子彈具有殺
傷力之各式槍砲者，處五年以上有期徒刑，併科新臺幣一千萬元以下罰金。
未經許可，轉讓、出租或出借前項所列槍砲者，處三年以上十年以下有期徒刑，併科
新臺幣七百萬元以下罰金。
意圖供自己或他人犯罪之用，而犯前二項之罪者，處無期徒刑或七年以上有期徒刑，
併科新臺幣一千萬元以下罰金。
未經許可，持有、寄藏或意圖販賣而陳列第一項所列槍砲者，處一年以上七年以下有
期徒，併科新臺幣七百萬元以下罰金。
第一項至第三項之未遂犯罰之。
